臺灣臺中地方法院刑事判決　　　　　　　　　　九十一年度中交簡上字第一五八號
　　上　訴　人
　　即　被　告　乙　○
右上訴人因過失傷害案件，不服本院臺中簡易庭九十一年度中交簡字第二九二號中華
民國九十一年三月十二日第一審簡易判決（聲請案號：臺灣臺中地方法院檢察署九十
一年度偵字第一八八一號），提起上訴，本院管轄第二審之合議庭判決如左：
    主  文
上訴駁回。
乙○緩刑貳年。
    事  實
一、乙○於民國九十年十二月五日上午十時許，駕駛車牌號碼Ｘ八─三一二八號自用
    小客車，自臺中縣太平市○○路出發欲前往臺中市○區○○里○○○街七五巷一
    號住處，嗣於同日上午十時二十六分許，途經臺中市○○路由南往北方向，在東
    英路與東英五街無號誌交岔路口處，本應注意汽車行經無號誌之交岔路口時，應
    減速慢行，作隨時停車之準備，及汽車行駛時，駕駛人應注意車前狀況，並隨時
    採取必要之安全措施，且依當時天候晴朗，路面無障礙，視線良好，並無不能注
    意之情事，竟疏未注意車前狀況，隨時採取必要之安全措施，亦未減速慢行，作
    隨時停車之準備，仍貿然以時速五十公里之速度疾駛，斯時，適有甲○○駕駛車
    牌號碼三Ｒ─一六八三號自用客貨車（車主係劉嘉豐），沿東英五街由西往東方
    向行駛，亦疏未注意汽車行經無號誌之交岔路口，支線道車應暫停讓幹線道車先
    行，並減速慢行，作隨時停車之準備，及汽車行駛時，應注意車前狀況，隨時採
    取必要安全措施，且依當時之情形，亦無不能注意之情事，仍疏未注意支線道車
    讓幹線道車先行，及未減速慢行，隨時作停車之準備，亦未注意車前狀況，採取
    必要之安全措施，仍貿然以時速四十公里之速度疾駛，雙方閃避不及，致甲○○
    上開自用客貨車之右側為乙○之上開自用小客車車頭所撞，甲○○上開自用客貨
    車因而向左側傾倒翻覆，致甲○○受有左肘壓挫裂傷之傷害。
二、案經甲○○訴由臺中市警察局第三分局報請臺灣臺中地方法院檢察署檢察官偵查
    起訴。
    理  由
一、訊據上訴人即被告乙○（下稱被告）對於右揭犯罪事實坦承不諱，核與告訴人甲
    ○○指訴情節相符，復有臺中市警察局交通警察隊肇事現場圖、相片二十四幀、
    車籍作業系統─查詢認可資料、臺新醫院診斷證明書一紙附卷可稽。按汽車行駛
    時，駕駛人應注意車前狀況並隨時採取必要之安全措施，汽車行駛至無號誌交岔
    路口時，應減速慢行，作隨時停車之準備；汽車行駛時，駕駛人應注意車前狀況
    ，並隨時採取必要之安全措施，道路交通安全規則第九十三條第一項第三款，第
    九十四條第三項均定有明文。被告駕車自應注意上開規定，而依當時情形並無不
    能注意之情事，詎竟疏未注意，仍貿然以時速五十公里之速度疾駛，未注意車前
    狀況，致撞及告訴人之上開自用客貨車之右側，告訴人因而受有左肘壓挫裂傷之
    傷害，被告駕車顯有過失。本件經臺灣省臺中市區車輛行車事故鑑定委員會鑑定
    結果，亦認被告駕駛上開自小客車行經無號誌交岔路口疏未減速慢行，為肇事次
    因，此有臺灣省臺中市區車輛行車事故鑑定委員會中市鑑字第九一○○三八號鑑
    定意見書在卷可稽，本件告訴人雖與有過失且為肇事主因，然仍無解於被告之過
    失責任。綜上，被告上開過失行為與告訴人所受傷勢間，顯有相當因果關係，本
    案事證明確，其犯行洵堪認定，應依法論科。
二、核被告乙○所為，係犯刑法第二百八十四條第一項之過失傷害罪。原審適用刑事
    訴訟法第四百四十九條第一項前段、第四百五十四條第二項，刑法第二百八十四
    條第一項前段、第四十一條第一項前段，罰金罰鍰提高標準條例第一條前段、第
    二條，量處被告拘役五十日，並諭知易科罰金之折算標準，認事用法並無不當，
    量刑亦屬妥適。上訴意旨雖以：原審未及參酌臺灣省臺中市區車輛行車事故鑑定
    委員會中市鑑字第九一○○三八號鑑定意見書中「甲○○駕駛自小貨車行至無號
    誌交岔路口未讓幹道車先行，為肇事主因；乙○駕駛自小客車行經無號誌交岔路
    口疏未減速慢行，為肇事次因」之鑑定意見，即判處被告拘役五十日；再者，告
    訴人要求賠償金額過高，又告訴人友人於調解時出言恐嚇，至為可惡，而指摘原
    審量刑過重云云。惟查，原審引用檢察官聲請簡易判決處刑書之犯罪事實及理由
    ，業已載明告訴人當時路權狀況係支線道車，支線道車未暫停讓幹線道即被告先
    行，告訴人亦與有過失等情，即已將雙方過失比例納入量刑參考，因而對被告從
    輕量處拘役五十日，如易科罰金，以三百元折算一日，量刑堪稱妥適，並未過重
    ，至於告訴人要求賠償金額過高及告訴人友人於調解時出言恐嚇云云，並非法定
    之減刑事由，無從因此而減輕，是尚難認原審判決認事用法有何違誤，被告指摘
    量刑過重，並無可採，本件上訴即無理由，應予駁回。末查，被告前未曾受有期
    徒刑以上刑之宣告，有臺灣臺中地方法院檢察署刑案資料查註紀錄表、臺灣高等
    法院被告全國前案紀錄表各一份在卷足憑，因一時不慎，致觸刑章，且被告之過
    失行為係肇事次因，其所有之上開自小客車亦遭致重大毀壞，足見被告經此次偵
    審程序，當知所警惕，而無再犯之虞，本院認所宣告之刑，以暫不執行為適當，
    併與宣告緩刑二年，以啟自新。
據上論斷，應依刑事訴訟法第四百五十五條之一第一項、第三項、第三百六十四條、
第三百六十八條，刑法第七十四條第一款，判決如主文。
本案經檢察官張富慶到庭執行職務
中      華      民      國      九十一    年      六    月      十三    日
                                臺灣臺中地方法院刑事第一庭
                                    審判長法  官  林  清  鈞
                                          法  官  鄭  文  祺
                                          法  官  黃  裕  仁
右正本證明與原本無異。
本件不得上訴。
                                          書記官
中      華      民      國  九十一    年      六    月      十三    日
附錄本案論罪科刑法條
刑法第二百八十四條第一項
因過失傷害人者，處六月以下有期徒刑、拘役或五百元以下罰金，致重傷者，處一年
以下有期徒刑、拘役或五百元以下罰金。
